最高法院刑事裁定　　　　　　　　　　111年度台抗字第978號
抗　告　人　連宇凜




上列抗告人因加重詐欺等罪案件，不服臺灣高等法院中華民國11
1 年6月15日定應執行刑之裁定（111年度聲字第1818號），提起
抗告，本院裁定如下：
    主  文
抗告駁回。                                                                
    理  由                                                                
一、裁判確定前犯數罪者，併合處罰之。又數罪併罰，分別宣告
    其罪之刑，其宣告多數有期徒刑者，於各刑中之最長期以上
    ，各刑合併之刑期以下，定其應執行之刑期，但不得逾30年
    ，刑法第50條第1項前段及第51條第5款分別規定甚明。又執
    行刑之量定，係法院自由裁量之職權，倘其所酌定之執行刑
    ，並未違背刑法第51條各款規定所定之方法或範圍及刑事訴
    訟法第370 條所規定之不利益變更禁止原則（即法律之外部
    性界限），亦無明顯違背公平、比例原則或整體法律秩序之
    理念（即法律之內部性界限）者，即不得任意指為違法或不
    當。
二、抗告理由略以：數罪併罰定其應執行刑的制度，不是技術問
    題，內部功能是依據罪責相當原則進行不過度的評價，外部
    功能則是實現刑罰經濟的思考。我國刑法第51條第5 款規定
    ，係採限制加重原則，應以行為人之責任為基礎，考量人之
    生命有限，予以適度評價，以符罪責相當原則之要求。原裁
    定對於抗告人連宇凜本件定刑過重，懇請撤銷原裁定，給抗
    告人一個改過自新，悔改矯正之機會。
三、經查：原裁定說明抗告人犯其附表（下稱附表）各罪刑皆已
    確定在案，且為裁判確定前所犯，茲檢察官聲請定應執行刑
    ，經審核認為正當，爰考量法律之外部及內部界限、各罪間
    之關係（侵害法益、罪質異同、時空密接及獨立程度）等相
    關因素，並抗告人對本件聲請定其應執行刑案件回覆為無意
    見，就抗告人所犯如附表所示各罪所處之刑，合併定其應執
    行刑為有期徒刑2 年等旨。經核抗告人附表所犯各刑最長刑
    度為附表編號8 之有期徒刑1年4月，而編號1至7曾經判決定
    應執行有期徒刑1年6月確定，則附表合併其宣告刑之總和為
    有期徒刑2 年10月（即1年6月及1年4月之總和），審酌抗告
    人所犯罪質均屬加重詐欺案件，犯罪類型相同，又所犯各罪
    期間甚短，乃短期間內一犯再犯類型，可徵抗告人之法敵對
    性格較重，應受矯正必要性之程度較高，定刑即不宜輕縱，
    再衡以責罰相當原則與刑罰經濟原則，原裁定所定應執行刑
    ，可認已依附表各確定判決所示定刑之裁量因素予以整體評
    價，其裁量權之行使與結論，尚未違背定刑外部性界限與內
    部性界限，亦無裁量權濫用之情形，難認違反公平正義原則
    及比例原則。抗告意旨徒憑己意，泛稱原裁定量刑過重，就
    其定應執行刑裁量權之適法行使，漫事指摘，核無理由，應
    予駁回。
四、依刑事訴訟法第412條，作成本裁定。
中    華    民    國   111    年    7     月    21    日
                  刑事第三庭審判長法  官  徐  昌  錦  
                                  法  官  林  恆  吉  
                                  法  官  林  海  祥  
                                  法  官  江  翠  萍  
                                  法  官  侯  廷  昌  
本件正本證明與原本無異
                                  書記官
中    華    民    國   111    年    7     月    26    日